臺灣板橋地方法院刑事判決　　　　　　95年度訴字第2918號
公　訴　人　臺灣板橋地方法院檢察署檢察官
被　　　告　丙○○
指定辯護人　陳雅萍義務律師
上列被告因違反毒品危害防制條例件，經檢察官提起公訴（95年
度偵字第13176號、第15823號），本院判決如下：
    主  文
丙○○連續販賣第一級毒品，處無期徒刑，褫奪公權終身，扣案
海洛因合計拾伍包 (合計驗餘淨重壹點貳捌公克）沒收銷燬、
分裝袋肆拾只、行動電話機壹支（序號000000000000000 號）、
SIM 卡壹張（門號0000000000號）均沒收，販賣第一級毒品犯罪
所得財物新臺幣壹萬元沒收，如全部或一部不能沒收時，以其財
產抵償之。
    事  實
一、丙○○意圖牟利、基於販賣海洛因之概括犯意，自民國95年
    6 月13日起至同年6 月26日止，在如附表所示之時間及地點
    ，以海洛因每小包（重量不明）新臺幣（下同）1000元之代
    價，連續販賣海洛因予甲○○，嗣先後於95年5 月22日16時
    許、同年6 月27日16時30分許，為警在臺北縣蘆洲市○○路
    與民族路口、臺北縣蘆洲市○○路33巷18號前查獲，依序扣
    得其所有備供販賣之第一級毒品海洛因5 小包（合計驗餘淨
    重0. 41 公克）及第一級毒品海洛因10小包（合計驗餘淨重
    0.87公克）與預備分裝海洛因販賣用之分裝袋40只、供聯絡
    毒品交易使用之行動電話機1 支（序號000000000000000 號
    ）、SIM 卡1 張 (門號0000000000號)， 暨與販賣第一級毒
    品無關之非毒品白色粉末1 包，循線查出前情。
二、案經臺北縣政府警察局三重分局、蘆洲分局報請臺灣板橋地
    方法院檢察署檢察官偵查起訴。
    理  由
甲、認定事實之理由
一、訊據被告丙○○對於上揭時地為警查獲，並扣得第一級毒品
    海洛因共計15包、分裝袋40只、行動電話機機1 支（序號00
    0000000000000 號）、SIM 卡1 張（門號0000000000號）等
    情均坦承不諱，惟矢口否認有販賣第一級毒品海洛因之犯行
    ，於審判中辯稱：扣案毒品係向一名綽號「凸目」男子購買
    供施用，當時伊叫他先分裝好，分裝袋也是「凸目」送的，
    伊只有幫甲○○拿給海洛因，未曾販賣給甲○○，通聯紀錄
    不能證明其二人有海洛因交易云云。
二、惟查：
（一）被告丙○○於95年5 月22日16時許、同年6 月27日16時30
      分許，為警在臺北縣蘆洲市○○路與民族路口、臺北縣蘆
      洲市○○路33巷18號前查獲時，依序扣得其所有第一級毒
      品海洛因5 小包（合計驗餘淨重0. 41 公克，）及第一級
      毒品海洛因10小包（合計驗餘淨重0.87公克）與可供分裝
      海洛因用之分裝袋40只、行動電話機機1 支（序號000000
      000000000 號）、SIM 卡1 張（門號0000000000號），有
      上述扣案物及法務部調查局95年7 月7 日調科壹字第0600
      11986 號鑑定通知書、95年8 月1 日調科壹字第06001214
      8 號鑑定通知書可憑（被告及其辯護人對該等鑑定通知書
      之證據能力並未爭執，核其無違法取證或證明力偏低之瑕
      疵，本院認為以之作為證據應屬適當，為證明犯罪事實之
      必要，依刑事訴訟法第159 條之5 規定，認許其證據能力
      ）。
（二）又有關附表一所載被告丙○○各次毒品海洛因交易之經過
      ，亦經證人甲○○於95年7 月26日接受檢察官偵訊時具結
      證述綦詳，有其偵訊筆錄可按（95年度偵字第15823 號偵
      查卷第57頁、58頁）。觀證人甲○○之偵訊陳述，對海洛
      因交易時、地、數量、金額均清楚交代，其係接受檢察官
      偵訊而於檢察官面前具結作證，未受任何外力不正干擾或
      影響，以其陳述作成之外部情形判斷，並無顯然不可信之
      瑕疵，依刑事訴訟法第159 條之1 第2 項規定，上述證人
      甲○○之偵查中於檢察官面前所為陳述，應認有證據能力
      。而證人甲○○係於警方逮捕被告丙○○之時，於現場附
      近為警發現形跡可疑而實施盤查，證人甲○○嗣於95年6
      月27日接受員警調查時即指證被告即為販售海洛因予其施
      用之人，並陳稱其係撥打門號0000000000號電話與被告聯
      絡毒品交易，有其警詢筆錄可考，徵諸95年度偵字第1582
      3 號偵查卷第62頁以下證人甲○○之0000000000號行動電
      話電話通聯紀錄，被告丙○○與甲○○於95年6 月13日至
      同年月30日確有密集以行動電話聯絡情形，據此均可為認
      定證人甲○○偵訊中證詞憑信性並無疑問、具有證明力之
      擔保，證人甲○○所言堪信為真實。又被告兩度為警查獲
      時，各攜有多達5 包、10包之海洛因及40只分裝袋，被告
      於警詢中先稱係分別向「志承」、「阿牛」所購買，於本
      院審理時，又改稱向「凸目」購買，對於毒品來源已交代
      不清，而海洛因為價格昂貴之毒品，被告甘冒重罰，隨身
      攜帶多包海洛因，又多次出售予甲○○，每次均向其收取
      1 千元對價，被告顯係意圖牟利購入海洛因而藉出售賺取
      價差獲利，被告辯稱只有幫甲○○拿云云，純屬畏罪避重
      就輕之詞，不足採信。
（三）另被告之辯護人雖為被告辯稱本件電話通話紀錄所示甲○○與被告通聯時間與甲○○所言毒品交易時間未相符合，
      然甲○○於偵訊中已言明其係以自己行動電話內所示通話
      時間而回想與被告從事毒品交易之時間，甲○○之行動電
      話或有未精確校時致出現與正確時間有所出入之情況，然
      此並不影響被告確有出售第一級毒品海洛因予證人甲○○
      之基本構成犯罪事實認定。
（四）綜上，本件事證明確，被告販賣第一級毒品海洛因之犯行
      堪以認定。
乙、論罪科刑之理由、應適用之法條及科刑審酌事由：
一、查海洛因屬於毒品危害防制條例第2 條第2 項第1 款所定第
    一級毒品，不得販賣、轉讓及持有。核被告丙○○所為，係
    犯毒品危害防制條例第4 條第1 項之販賣第一級毒品罪。被
    告持有第一級毒品海因，既意在備供販賣之用，則其持有之
    低度行為，應為販賣之高度行為所吸收，不另論罪。又按「
    行為後法律有變更者，適用行為時之法律；但行為後之法律
    有利於行為人者，適用最有利於行為人之法律。」現行刑法
    第2 條第1 項定有明文，被告行為後，刑法第56條連續犯規
    定業於94年1 月7 日修正公布刪除，並於95年7 月1 日施行
    ，則被告多次販賣毒品海洛因之犯行，因行為後新法業已刪
    除連續犯之規定，此刪除雖非犯罪構成要件之變更，但顯已
    影響行為人刑罰之法律效果，自屬法律有變更，依修正後之
    刑法第2 條第1 項規定，比較新、舊法結果，仍應適用較有
    利於被告之行為時法律即舊法論以連續犯（最高法院95年第
    8 次刑事庭會議決議參照）。從而，被告多次販賣第一級毒
    品海洛因之犯行，時間緊接，犯罪構成要件相同，顯係出於
    概括犯意反覆為之，為連續犯，應依修正前刑法第56條規定
    ，論以連續販賣第一級毒品罪，而因販賣第一級毒品罪之法
    定刑為無期徒刑及死刑，依刑法第65條第1 項規定，不再加
    重其刑。
二、爰審酌被告販賣戕害他人身心健康至鉅之毒品海洛因多次，
    嚴重破壞社會秩序，兼衡其犯後飾詞卸責，毫無悔意之態度
    等一切情狀，量處如主文所示之刑，併依刑法第37條第1項
    之規定，宣告褫奪公權終身（此部分因適用修正前後刑法規
    定均無不同之法律效果，故直接適用現行刑法之規定），以
    資懲儆。
三、扣案如事實欄所載之第一級毒品海洛因合計15包（合計驗餘
    淨重1.28公克），係本案查獲被告所持有備供販賣之第一級
    毒品，應依毒品危害防制條例第18條第1 項前段規定宣告沒
    收銷燬之；另扣案白色粉末一包未驗出毒品成份，有前引鑑
    定通知書可憑，該粉末不得宣告沒收銷燬，檢察官誤其為海
    洛因，一併聲請沒收銷燬，容有誤會。又扣案分裝袋40 只
    ，行動電話機機1 支（序號000000000000000 號）、SIM 卡
    1 張（門號0000000000號），均屬被告所有，經被告陳明在
    案，該分裝袋係供其預備分裝第一級毒品海洛因販賣所用之
    物，行動電話機與SIM 卡則係聯絡毒品海洛因交易所用之物
    ，均依毒品危害防制條例第19條第1 項規定，宣告沒收。又
    被被告販賣毒品10次，每次所得價金為1000元，其販賣毒品
    所得價金共計10000 元，爰依同條例第19條第1 項規定宣告
    沒收之，如全部或一部不能沒收時，以被告財產抵償之。
丙、不另為無罪諭知部分：
一、公訴意旨另稱被告附表二所列時地販賣海洛因二次予乙○○
    ，並提出證人乙○○之警詢陳述、乙○○之0000000000號行
    動電話95年5 月1 日至同月22日之通聯紀錄為證，認被告此
    部分行為亦涉犯毒品危害防制條例第4 條第1 項販賣第一級
    毒品罪。
二、惟按依據0000000000號行動電話95年5 月1 日至同月22日之
    通聯紀錄，僅能證明證人乙○○該期間有與被告以行動電話
    聯絡，而證人乙○○於警訊時雖指證曾向被告購買海洛因，
    然其經本院傳喚拘提無著而未於審判期日到庭作證，證人乙○○於警詢之審判外陳述是否具有特別可信之情況擔保，未
    據檢察官舉證釋明，本院認為無法依刑事訴訟法第159 條之
    3 規定認許其警詢陳述之證據能力，被告此部分犯嫌，即欠
    缺積極證據足以證明，因依公訴意旨，被告此部分被訴罪行
    與本件成立之販賣第一級毒品罪間有連續犯之裁判上一罪關
    係，故不另為無罪之諭知。
據上論斷，應依刑事訴訟法刑事訴訟法第299 條第1 項前段，毒
品危害防制條例第4 條第1 項、第18條第1 項前段、第19條第1
項，刑法第11條、第2 條第1 項前段、修正前刑法第56條、第37
條第1 項，判決如主文。
本案經檢察官劉仕國到庭執行職務。
中　　華　　民　　國　　96　　年　　12　　月　　26　　日
                刑事第一庭  審判長法  官  陳恆寬
                                  法  官  陳福來
                                  法  官  張江澤
以上正本證明與原本無異
本件依職權移送上訴，被告如不服本判決應於送達後10日內向本
院提出上訴狀
                                  書記官  黃淑玲
中　　華　　民　　國　　97　　年　　2 　　月　　1 　　日
附錄本案論罪科刑法條全文：
附錄論罪科刑法條
毒品危害防制條例第4條第1、2項：
製造、運輸、販賣第一級毒品者，處死刑或無期徒刑；處無期徒
刑者，得併科新臺幣 1 千萬元以下罰金。
製造、運輸、販賣第二級毒品者，處無期徒刑或7 年以上有期徒
刑，得併科新臺幣7 百萬元以下罰金。
附表一
┌──┬───────┬───────┬──────┐
│編號│犯 罪 時 間   │犯  罪  地  點│犯 罪 事 實 │
├──┼───────┼───────┼──────┤
│ 一 │95年6月13日12 │臺北縣蘆洲市民│以1千元之代 │
│    │時30分許      │族路、信義路口│價販賣海洛因│
│    │              │附近          │1小包與許坤 │
│    │              │              │生          │
├──┼───────┼───────┼──────┤
│ 二 │95年6月20日15 │臺北縣蘆洲市民│以1千元之代 │
│    │時20分許      │族路、信義路口│價販賣海洛因│
│    │              │附近          │1小包與許坤 │
│    │              │              │生          │
├──┼───────┼───────┼──────┤
│ 三 │95年6月21日11 │臺北縣蘆洲市民│以1千元之代 │
│    │時10分許      │族路、信義路口│價販賣海洛因│
│    │              │附近          │1小包與許坤 │
│    │              │              │生          │
├──┼───────┼───────┼──────┤
│ 四 │95年6月22日   │臺北縣蘆洲市民│以1千元之代 │
│    │              │族路、信義路口│價販賣海洛因│
│    │              │附近          │1小包與許坤 │
│    │              │              │生          │
├──┼───────┼───────┼──────┤
│ 五 │95年6月23日   │臺北縣蘆洲市民│以1千元之代 │
│    │              │族路、信義路口│價販賣海洛因│
│    │              │附近          │1小包與許坤 │
│    │              │              │生          │
├──┼───────┼───────┼──────┤
│ 六 │95年6月24日19 │臺北縣蘆洲市民│以1千元之代 │
│    │時40分許      │族路、信義路口│價販賣海洛因│
│    │              │附近          │1小包與許坤 │
│    │              │              │生          │
├──┼───────┼───────┼──────┤
│ 七 │95年6月25日10 │臺北縣蘆洲市民│以1千元之代 │
│    │時許          │族路、信義路口│價販賣海洛因│
│    │              │附近          │1小包與許坤 │
│    │              │              │生          │
├──┼───────┼───────┼──────┤
│ 八 │95年6月25日22 │臺北縣蘆洲市民│以1千元之代 │
│    │時許          │族路、信義路口│價販賣海洛因│
│    │              │附近          │1小包與許坤 │
│    │              │              │生          │
├──┼───────┼───────┼──────┤
│ 九 │95年6月26日8時│臺北縣蘆洲市民│以1千元之代 │
│    │許            │族路、信義路口│價販賣海洛因│
│    │              │附近          │1小包與許坤 │
│    │              │              │生          │
├──┼───────┼───────┼──────┤
│ 十 │95年6月26日22 │臺北縣蘆洲市民│以1千元之代 │
│    │時30分許      │族路、信義路口│價販賣海洛因│
│    │              │附近          │1小包與許坤 │
│    │              │              │生          │
└──┴───────┴───────┴──────┘
附表二
┌──┬───────┬───────┬──────┐
│編號│犯 罪 時 間   │犯  罪  地  點│犯 罪 事 實 │
├──┼───────┼───────┼──────┤
│ 一 │95年5月19日19 │臺北縣蘆洲市民│以1千元之代 │
│    │時許          │族路、信義路口│價販賣海洛因│
│    │              │              │0.1公克與廖 │
│    │              │              │敏惠        │
├──┼───────┼───────┼──────┤
│ 二 │95年5月22日13 │臺北縣蘆洲市民│以1千元之代 │
│    │時許          │族路、信義路口│價販賣海洛因│                          0.1公克與廖
│    │              │              │0.1公克與廖 │
│    │              │              │敏惠        │
├──┼───────┼───────┼──────┤
